【裁判字號】    92,交簡上,51
【裁判日期】    920616
【裁判案由】    公共危險
【裁判全文】
臺灣臺北地方法院刑事判決                        九十二年度交簡上字第五一號
    上  訴  人  丁○○
右列上訴人因公共危險案件，不服本院臺北簡易庭民國九十二年二月七日九十一年度
北交簡字第二三九五號簡易判決（臺灣臺北地方法院檢察署檢察官聲請簡易判決處刑
書案號：九十一年度偵字第一六九六二號），提起上訴，本院管轄之第二審合議庭判
決如左：
    主    文
上訴駁回。
    事    實
一、丁○○曾於民國八十六年間因竊盜案件分別經判處有期徒刑四月、十月確定，應
    執行有期徒刑一年，刑期自八十七年五月十八日起算，甫於八十八年五月十日縮
    刑期滿執行完畢，猶不知悔改，於九十一年七月二十三日晚間飲用酒類，明知其
    已因服用酒類，達不能安全駕駛動力交通工具之程度，竟仍於同日晚間十時許駕
    駛動力交通工具車牌號碼ＦＲＭ－二七九號重型機車，行經臺北市○○○路、信
    義路口，與營業小客車駕駛乙○○口角並互毆，經警據報到場處理並對丁○○進
    行呼氣酒精濃度檢測，丁○○於九十一年七月二十三日晚間十一時四分許之呼氣
    酒精濃度為０‧七四亳克＼公升，因而發覺上情。
二、案經臺北市政府警察局中正第一分局報請臺灣臺北地方法院檢察署檢察官聲請簡
    易判決處刑。
    理    由
一、被告丁○○經合法傳喚，無正當理由未於審判期日到庭，但其於警訊及本院調查
    中對於右揭犯罪事實均坦承不諱，核與證人即當日到場處理之臺北市政府警察局
    中正第一分局仁愛路派出所員警甲○○證述情節及呼氣酒精濃度檢測單、臺北市
    政府警察局舉發違反道路交通管理事件通知單、刑法第一百八十五條之三案件測
    試觀察紀錄表所載相符；其中被告於九十一年七月二十三日晚間十一時四分許之
    呼氣酒精濃度達０‧七四亳克＼公升，查獲、測試或訊問過程中有含糊不清、意
    識模糊，注意力無法集中情形，並據現場處理員警當場觀察、測試後記載明確，
    有酒精濃度檢測單、刑法第一百八十五條之三案件測試觀察紀錄表附卷可按。
二、按刑法第一百八十五條之三規定所謂「不能安全駕駛」，係抽象危險犯，並不以
    發生具體危險為必要，對於呼氣酒精濃度已達每公升０．五五毫克（０．五五亳
    克＼公升）以上，肇事率為一般正常人之十倍，認為已達不能安全駕車之標準，
    此業經法務部八十八年五月十八日以法八八檢字第００一六六九號函告週知，應
    為絕對不能安全駕駛動力交通工具；而就醫學文獻所知，酒精對人體造成之影響
    ，於呼氣時酒精濃度達每公升０‧二五毫克（約合體內血液中酒精濃度五０亳克
    ＼公升或百分之零點零五）即會輕度中毒，造成輕度協調功能降低，呼氣酒精濃
    度達每公升０‧五毫克時（約合體內血液中酒精濃度一００亳克＼公升或百分之
    零點一）屬輕到中度中毒症狀，出現反應較慢、感覺減低、影響駕駛之狀況，又
    飲酒後一小時許，其體內血液酒精濃度可達最高，飲酒一小時後其體內之酒精濃
    度隨即消減，此亦分別有行政院國軍退除役官兵輔導委員會臺北榮民總醫院八十
    八年八月五日（八八）北總內字第二六八六八號函、八十八年十月二十六日（八
    八）院賓文廉字第一三四０七號臺灣高等法院函附台北醫學院附設醫院精神科主
    任蔡尚穎「酒精對人體生理與行為之影響」一文可據。本件被告於九十一年七月
    二十三日晚間飲用酒類達呼氣酒精濃度０‧七四亳克＼公升程度，仍駕駛動力交
    通工具車牌號碼ＦＲＭ－二七九號重型機車，行經臺北市○○○路、信義路口，
    與營業小客車駕駛乙○○口角並互毆，前已述及，其呼氣酒精濃度已逾０．五五
    亳克＼公升，且顯已因飲用酒類致意識不清、注意力、反應力、控制力、駕駛能
    力降低，應認已達不能安全駕駛動力交通工具之標準。則本件事證已臻明確，被
    告犯行洵堪認定，應依法論科。
三、核被告所為，係犯刑法第一百八十五條之三服用酒類不能安全駕駛動力交通工具
    而駕駛罪。被告曾於八十六年間因竊盜案件分別經判處有期徒刑四月、十月確定
    ，應執行有期徒刑一年，刑期自八十七年五月十八日起算，甫於八十八年五月十
    日縮刑期滿執行完畢，有臺灣高等法院被告全國前案紀錄表可佐，其於有期徒刑
    之執行完畢五年內再犯本件有期徒刑以上之罪，為累犯，應依法加重其刑。原審
    認被告罪證明確，參酌其犯後坦承犯行、非無悔意，但被告為累犯，查獲時呼氣
    酒精濃度達０‧七四亳克＼公升，雖與人發生口角衝突金而互毆，惟尚未因酒後
    駕車肇事致人死傷等節，依刑事訴訟法第四百四十九條第一項前段、第四百五十
    四條第二項，刑法第一百八十五條之三、第四十七條、第四十二條第二項，罰金
    罰鍰提高標準條例第二條予以論科，科處罰金二萬三千元，並諭知如易服勞役之
    折算標準，其認事用法均無不合，量刑亦甚妥適；上訴意旨主張其為警查獲前已
    停止駕駛，為中止、未遂犯，已無造成危險可能，請求減輕或免除其刑，但被告
    飲用酒類達呼氣酒精濃度０‧七四毫克＼公升程度後，仍駕駛動力交通工具重型
    機車，其犯罪已於騎乘機車之同時發生、對往來人、車已經造成危險，並非刑法
    第二十五條所指之未遂犯，被告據以請求減輕或免除其刑，洵屬無據，應予駁回
    。
四、本件被告經合法傳喚，無正當之理由不到庭，爰不待其陳述逕行判決。
據上論斷，應依刑事訴訟法第四百五十五之一條第三項、第三百六十八條、第三百七
十一條，判決如主文。
本案經檢察官丙○○到庭執行職務。
中      華      民      國    九十二    年      六      月     十六     日
                              臺灣臺北地方法院交通法庭
                                      審判長法  官  劉  壽  嵩
                                            法  官  林  鴻  達
                                            法  官  洪  文  慧
右正本證明與原本無異。
不得上訴。
                                            書記官  江  虹  儀
中      華      民      國    九十二    年     六     月      十七      日


司法院資訊處製作；財團法人民間司法改革基金會備份。
